# 子公司合并报表出表后投资收益处理问题

提问人：yelang314 时间：2021-03-09 15:37:00
出售部分子公司股权不再具有控制权出表，但仍采用权益法核算。由于出表后该公司新控制人对会计政策、估计进行了调整，导致收入、利润与之前有较大变化，请问我们对该公司在出表后至年底的投资收益，如何计算？只是根据对方利润表简单计算得出还是要考虑这部分变动因素并做相应调整？

回答人：chenyiwei
对于权益法核算的联营企业，在权益法核算中，也应当首先统一会计政策，并以调整后的结果为依据进行权益法核算。对于会计估计变更，则应关注其实控人改变后的内外部经济环境是否已发生变化，能否支持该项估计变更的合理性。如果估计变更合理的，则可以认可，无需特殊调整。